【裁判字號】    98,親,69
【裁判日期】    980616
【裁判案由】    否認子女
【裁判全文】
臺灣桃園地方法院民事判決                98年度親字第69號
原      告  丙○○
                        之1
訴訟代理人  甲○○律師
被      告  乙○○
                        之1
兼  上一人
法定代理人  丁○○
上列當事人間請求否認子女事件，於民國98年6 月2 日辯論終結
，本院判決如下：
    主      文
確認被告乙○○非被告丁○○自原告受胎所生之子。
訴訟費用由被告負擔。
    事實及理由
一、本件原告起訴主張：其與丁○○於民國92年4 月20日結婚，
    嗣於97年10月13日離婚，被告乙○○於92年4 月23日出生，
    按從子女出生日回溯第181 日起至第302 日止，為受胎期間
    。妻之受胎，係在婚姻關係存續中者，推定其所生子女為婚
    生子女。然被告乙○○並非被告丁○○自原告受胎所生。並
    為訴之聲明：確認被告乙○○非被告丁○○自原告受胎所生
    之婚生子。
二、被告陳述稱：同意原告之請求。
三、按從子女出生日回溯第181 日起至第302 日止，為受胎期間
    。妻之受胎，係在婚姻關係存續中者，推定其所生子女為婚
    生子女。前項推定，夫妻之一方或子女能證明子女非為婚生
    子女者，得提起否認之訴。前項否認之訴，夫妻之一方自知
    悉該子女非為婚生子女，或子女自知悉其非為婚生子女之時
    起2 年內為之。民法第1062條第1 項及第1063條第1 項、第
    2 項、第3 項前段定有明文（以上為96年5 月23日修正後之
    條文，若依修正前之1063條第2 項規定，夫妻欲提起否認之
    訴，應於知悉子女出生之日起1 年內為之）。另民法親屬編
    施行法於96年5 月23日亦同時增訂第8-1 條規定「夫妻已逾
    中華民國96年5 月4 日修正前之民法第1063條第2 項規定所
    定期間，而不得提起否認之訴者，得於修正施行後2 年內提
    起之」。據此，本件原告於98年3 月31日起訴時（見起訴狀
    之收文章）雖已逾知悉子女出生之日起1 年之期間，惟依修
    正後之親屬編施行法第8-1 條規定，本件原告起訴時間仍屬
    合法，先予敘明。
四、原告主張其與丁○○前為夫妻，被告丁○○於92年4 月23日
    產下被告乙○○，而依相關法令被告乙○○推定為原告與丁
    ○○之婚生子女，嗣後於97年10月13日與丁○○離婚等事實
    ，有戶籍謄本在卷可憑，並為被告所不爭執，足信為真實。
    原告另主張，被告乙○○並非被告丁○○自原告受胎所生之
    事實，業經原告提出血緣鑑定報告書其結論略以：本系統之
    總排除能力為0.0000000000；依現行國際通用之標準，如親
    子關係概率超過99.9% ，即視為確有親子關係，如有三個（
    含）以上STR 點位「可以排除」，則視為受測者雙方無親子
    血緣關係；可以排除血緣關係之體染色體STR 點位為：CSF1
    PO TH01 D16S539 D3S1358 vWA FGA ；根據以上分析結果，
    可以排除丙○○與乙○○之親子血緣關係，有柯滄銘婦產科
    98年3 月6 日血緣鑑定報告書在卷可稽，洵堪認定為真實。
    從而，原告於96年5 月23日公布增訂之民法親屬編施行法第
    8-1 條規定修正施行後2 年內提起本件訴訟，否認被告乙○
    ○為被告丁○○自原告受胎所生之婚生子，為有理由，應予
    准許。
五、據上論結，本件原告之訴為有理由，依民事訴訟法第78 條
    ，判決如主文。
中    華    民    國    98    年    6     月    16    日
                  家事法庭法  官  張益銘
上列正本證明與原本無異。
如對本判決上訴，須於判決送達後20日內向本院提出上訴狀（須
按他造人數附繕本），並應繳納上訴費用。
中    華    民    國    98    年    6     月    16    日
                          書記官  許白梅


司法院資訊處製作；財團法人民間司法改革基金會備份。
